---
title: "Temperatura JP x CG"
output:
    html_document:
    df_print: paged
theme: sandstone
---

```{r echo=FALSE, message=FALSE, warning=FALSE}
library(tidyverse)
library(here)
library(lubridate)
library(ggbeeswarm)
theme_set(theme_bw())
```

```{r read}
climas = read_csv(here::here("data/clima_cg_jp-semanal.csv"), 
                  col_types = "cTdddddd")

#View(climas)
glimpse(climas)
```

## Temperatura

### Onde é mais quente?

Pelos graficos de temperatura média, percebe-se que a cidade mais quente é João Pessoa!

```{r echo=FALSE}

novoClima = climas %>% 
    mutate(cidades = if_else(cidade %in% c("Campina Grande", "João Pessoa"), 
                                   cidade, 
                                   "Other"), 
           n_cidades = map_dbl(tmax, length))



novoClima %>% 
    filter(!is.na(tmedia)) %>% 
    ggplot(mapping = aes(x = cidades, y = tmedia)) + 
    geom_boxplot(width = .3) +
    geom_jitter(
        width = .05,
        alpha = .4,
        size = .1,
        color = "brown"
    ) +
    labs(
        x = "Cidades",
        y = "Temperaturas (°C)",
        title = "Temperaturas médias por Cidade"
    )

```


### As temperaturas máximas semanais (o pico do calor) são tão diferentes quanto as médias? Mais?  

```{r}

ggplot(data = novoClima) +
    geom_smooth(mapping = aes(x = semana, y = tmax, alpha = .05, color = semana)) +
    labs(x = "Semanas",
         y = "Temperatura Max",
         title = "Temperaturas max semanas")

ggplot(data = novoClima) +
    geom_smooth(mapping = aes(x = semana, y = tmedia, alpha = .05, color = semana)) +
    labs(x = "Semanas",
         y = "Temperatura Média",
         title = "Temperaturas médias semanas")
    

    ```



### Quais os meses mais quentes e mais frios? 
```{r echo=FALSE}

novoClima = climas %>% 
    mutate(meses = if_else(mes %in% c(1:12), 
                                   mes, 
                                   0), 
           n_meses = map_dbl(mes, length))


novoClima %>% 
    filter(!is.na(tmedia)) %>% 
    ggplot(aes(group = meses, x = mes, y = tmedia)) + 
    geom_boxplot(width = .3) +
    geom_jitter(
        width = .1,
        alpha = .4,
        size = .1,
        color = "brown"
    ) +
    labs(
        x = "Meses",
        y = "Temperaturas (°C)",
        title = "Temperaturas médias por Mês"
    )


```



### Qual foi o São João  mais frio de CG que está nos nossos dados?

```{r}


campina = climas %>%
    filter(cidade == "Campina Grande")


ggplot(data = campina) +
    geom_point(mapping = aes(x = ano, y = tmin, color = tmin)) +
    labs(x = "Ano",
         y = "Tmin em ºC",
         title = "Temperaturas minimas nos anos em Campina Grande")


```


```{r echo=FALSE}

novoClima = climas %>% 
    mutate(anos = if_else(ano %in% c(1992:2019), 
                                   ano, 
                                   0), 
           n_meses = map_dbl(ano, length))


novoClima %>% 
    filter(!is.na(tmedia)) %>% 
    ggplot(aes(group = anos, x = ano, y = tmedia)) + 
    geom_boxplot(width = .3) +
    geom_jitter(
        width = .1,
        alpha = .4,
        size = .1,
        color = "brown"
    ) +
    labs(
        x = "Meses",
        y = "Temperaturas (°C)",
        title = "Temperaturas médias por Mês"
    )


```




## Chuva

### Quanto chove por semana em JP e CG?

```{r}

campina <- filter(climas, cidade == "Campina Grande")


ggplot(data = campina) +
    geom_col(mapping = aes(x = semana, y = chuva)) +
    labs(x = "Semana",
         y = "Chuva em mm",
         title = "Chuva por semana em Campina Grande")


#forma diferente de fazer a mesma coisa
ggplot(campina, aes(x=semana ,y = chuva)) +
    geom_bar(stat = "identity")


```

```{r}

```


Como é a distribuição do volume de chuvas por semana em JP e CG? A chuva varia mais ou menos que a temperatura? O formato da distribuição é igual? 

### No geral, onde chove mais?

### A distribuição é diferente em meses específicos? 

